臺灣雲林地方法院刑事判決　　　　　　　　　　　　　九十三年度訴字第三四五號
　　公　訴　人　臺灣雲林地方法院檢察署檢察官
　　被　　　告　乙○○
　　選任辯護人　簡承佑律師
　　　　　　　　張育誠律師
右列被告因違反毒品危害防制條例案件，經檢察官提起公訴（九十三年度偵字第二三
○七、二五五二號），本院判決如左：
    主  文
乙○○連續販賣第二級毒品，累犯，處有期徒刑陸年，褫奪公權肆年。扣案之序號0
00000000000000號行動電話（含門號0000000000號ＳＩＭ
卡一張）及序號000000000000000號行動電話（含門號000000
0000號ＳＩＭ卡一張）均沒收之；因販賣第二級毒品所得之新臺幣貳萬陸仟元沒
收之，如全部或一部不能沒收時，以其財產抵償之。
    事  實
一、乙○○前於民國八十九年間，因傷害、毀損案件，為法院判處應執行有期徒刑八
    月確定，經送監執行，於九十一年六月十二日執行完畢出獄。詎仍不知悔改，基
    於販賣第二級毒品安非他命之概括犯意：
  (一)自九十三年一月起至同年四月中旬止，以每包新台幣（下同）二千元之價格，販
    賣不詳數量之第二級毒品安非他命十餘次予丙○○，並在其位於雲林縣古坑鄉田
    心村溪州六六號住處，交付毒品給丙○○。
  (二)於同年四月間，丙○○（通緝中，另行審結）為圖博取乙○○好感，以便日後能
    以更優惠之價格向乙○○購買毒品，竟基於幫助乙○○販賣第二級毒品之概括犯
    意，在得知其弟丁○○友人姓名年籍不詳、綽號「阿堯」之男子欲購買安非他命
    施用之訊息後，竟先於九十三年四月十五日十七時三十八分以其0000000
    000號行動電話與乙○○0000000000號行動電話聯繫，表示其欲以
    六千元之價格購買一錢（起訴書誤載為二錢）之第二級毒品安非他命，經乙○○
    應允成交後，乙○○即於同日在雲林縣古坑鄉台三線綠色隧道附近交付上開數量
    之安非他命予丙○○（起訴書誤載為「阿堯」）轉交給「阿堯」。
  (三)丙○○賡續前開幫助乙○○販賣第二級毒品安非他命之犯意，於同年四月十七日
    ，丙○○得知「阿堯」又欲購買安非他命，遂於四月十七日、十八日透過上開行
    動電話多次與乙○○0000000000號、0000000000號行動電
    話聯絡，告知乙○○「阿堯」欲購買第二級毒品安非他命一兩，乙○○則同意以
    一兩四萬二千元之價格賣出，隨後約定由丙○○負責帶同「阿堯」前往雲林縣斗
    六市○○路「斗六保齡球館」前與乙○○進行交易，於四月十八日晚間，雙方到
    達現場後，乙○○之上手毒品供應者即綽號「蟑螂」之不詳姓名年籍男子臨時因
    故不願供貨，乙○○遂無法依約完成此次毒品交易而不遂。嗣經警掛線監聽，得
    悉乙○○涉嫌販賣毒品，乃於九十三年五月二十五日十三時十分許，持搜索票前
    往乙○○前開住處執行搜索，並扣得行動電話二支，而查悉上情。
二、案經雲林縣警察局斗南分局報請臺灣雲林地方法院檢察署檢察官偵查起訴。
    理  由
一、右開事實，業據被告乙○○於本院審理時坦認不諱，並經丙○○於警訊及檢察官
    偵查時陳述屬實，復有卷附之乙○○毒品交易通話紀錄表、通信監察作業報告表
    各一份及扣案之序號000000000000000號行動電話（含門號00
    00000000號ＳＩＭ卡一張）、序號000000000000000號
    行動電話（含門號0000000000號ＳＩＭ卡一張）各一支可稽，堪認被
    告自白與事實相符。本件事證明確，被告連續販賣第二級毒品安非他命之犯行，
    可以認定，應依法論科。
二、按安非他命係毒品危害防制條例第二條第二項第二款所規定之第二級毒品。故核
    被告所為，係犯毒品危害防制條例第四條第二項之販賣第二級毒品罪，其中就犯
    罪事實(三)之犯行，雖已著手於販賣第二級毒品行為之實行，惟並未完成交易，其
    犯罪尚屬未遂。被告先後多次販賣第二級毒品之犯行，時間緊接，觸犯構成要件
    相同之罪名，顯係基於概括犯意反覆為之，為連續犯，爰依刑法第五十六條之規
    定，論以情節較重之販賣第二級毒品既遂罪，並加重其刑。又被告前於八十九年
    間，因傷害、毀損案件，為法院判處應執行有期徒刑八月確定，經送監執行，於
    九十一年六月十二日執行完畢出獄，此有臺灣高等法院被告全國前案紀錄表在卷
    可憑，其受有期徒刑執行完畢五年以內再犯本件有期徒刑以上之罪，為累犯，應
    依刑法第四十七條、第七十條之規定遞加重其刑。
三、本院考量被告販賣毒品數量不大，人數不多，時間亦僅約四個月，且其購毒時，
    原係供己施用，嗣因朋友要求撥分部分毒品出賣，被告方將施用之一部分毒品販
    賣他人，以此不法方式牟利，顯見其販毒之情節尚非重大，然販賣第二級毒品安
    非他命之法定刑為無期徒刑或七年以上有期徒刑，依本件實際犯罪之情狀而言，
    稍嫌過苛，顯屬情輕法重，有傷一般國民對於法律之情感，故參酌前情，本院認
    被告犯罪情狀尚可憫恕，爰依刑法第五十九條之規定，酌減其刑，並先加後減。
    爰審酌被告前有麻藥、傷害、毀損等前案記錄，素行不佳；尤以其四肢健全，竟
    不思正途謀生，循非法販毒圖利，犯罪之動機不良，其僅為圖得一己之私利，無
    視於國家防制毒品危害之禁令，竟多次販賣毒品予他人，戕害他人之身心發展，
    足以使購買或受讓而施用者導致精神障礙、性格異常，甚至造成生命危險之生理
    成癮性及心理依賴性，戕害國民身心健康；惟其販賣之期間尚短、次數與數量不
    多，情節並非重大，犯後亦能坦承犯行，態度尚佳，以及羈押前幫忙家人從事早
    餐生意，學歷僅國小畢業等一切情狀，量處如主文所示之刑，以示警惕。
四、末按犯第四條至第九條、第十二條、第十三條或第十四條第一項、第二項之罪者
    ，其供犯罪所用或因犯罪所得之財物，均沒收之，如全部或一部不能沒收時，追
    徵其價額或以其財產抵償之，毒品危害防制條例第十九條第一項定有明文。此規
    定係採義務沒收主義，凡供販賣毒品所用或因犯罪所得之財物，均應宣告沒收，
    不以當場搜獲扣押為限。就本件犯罪事實(一)部分，被告以每次二千元之價格，販
    賣不詳數量之安非他命給丙○○計十餘次，本院考量被告最大利益，以販賣最低
    數十次計算，其販賣所得為二萬元，加計犯罪事實(二)販賣安非他命所得六千元，
    被告在本案販賣安非他命之所得為二萬六千元，爰依前開規定宣告沒收之，如全
    部或一部不能沒收時，以其財產抵償之。至於扣案之序號0000000000
    00000號行動電話（含門號0000000000號ＳＩＭ卡一張）、序號
    000000000000000號行動電話（含門號0000000000號
    ＳＩＭ卡一張）各一支，均係被告所有，且均為供販賣毒品所用之物，業據被告
    供明在卷，亦均依毒品危害防制條例第十九條第一項規定沒收之。另扣案之疑似
    安非他命一包毛重○‧四公克（未經鑑驗）、疑似摻有海洛因香菸二支（未經鑑
    驗）、糖粉一包毛重五公克、塑膠鏟二支等物，被告均否認為其所有，經核亦與
    被告所犯販賣安非他命之犯行，並無關連；而扣案之海洛因一包淨重○‧三○公
    克（空包裝重○‧三七公克。該包白粉經鑑定結果確含有海洛因成分，此有法務
    部調查局九十三年七月二十日調科壹字第一六○○○二三○三號鑑定通知書一份
    附卷可稽）、空夾鏈袋九個，雖均係被告所有，惟空夾鏈袋係供裝用藥品之用，
    此業據被告供承在卷，故亦與被告所犯販賣安非他命之犯行，並無關連，爰不為
    沒收之諭知，併此敘明。
據上論斷，應依刑事訴訟法第二百九十九條第一項前段，毒品危害防制條例第四條第
二項、第十九條第一項，刑法第十一條、第五十六條、第四十七條、第五十九條、第
三十七條第二項，判決如主文。
本案經檢察官甲○○到庭執行職務。
中      華      民      國     九十三     年    十二     月    十三     日
                                     臺灣雲林地方法院刑事第五庭
                                         審判長法  官  陳定國
                                               法  官  廖淑華
                                               法  官  李明益
右正本證明與原本無異。
如不服本判決，應於判決送達後十日內向本院提出上訴狀( 應附繕本 )。
                                               書記官  莊正彬
中      華      民      國     九十三     年    十二     月   十三     日
附錄法條：毒品危害防制條例第四條第二項。
毒品危害防制條例第四條
製造、運輸、販賣第一級毒品者，處死刑或無期徒刑；處無期徒刑者，得
併科新台幣一千萬元以下罰金。
製造、運輸、販賣第二級毒品者，處無期徒刑或七年以上有期徒刑，得併
科新台幣七百萬元以下罰金。
製造、運輸、販賣第三級毒品者，處五年以上有期徒刑，得併科新台幣五
百萬元以下罰金。
製造、運輸、販賣專供製造或施用毒品之器具者，處一年以上七年以下有
期徒刑，得併科新台幣一百萬元以下罰金。
前四項之未遂犯罰之。
